臺灣士林地方法院刑事判決　　　　　　　　　　　　　九十一年度簡上字第六一號
　　上　訴　人
　　即　被　告　甲○○
右上訴人即被告因竊盜案件，不服本院於中華民國九十一年三月五日所為九十年度簡
字第一七七二號刑事簡易判決（檢察官聲請簡易判決處刑案號：臺灣士林地方法院檢
察署九十年度偵字第一一四四○號），提起上訴，本院管轄之第二審合議庭判決如左
：
    主  文
上訴駁回。
    事  實
一、甲○○意圖為自己不法之所有，並基於概括犯意，於民國九十年十二月十六日上
    午八點五十分左右，在台北市大同區○○○路太平市場內，先趁乙○○將豬肉、
    老薑及高麗菜放在腳踏車前方籃子內之塑膠袋中，又去買豆腐，而疏於注意的時
    候，徒手竊取乙○○所有的前述物品；得手之後不久，在附近又看到謝宏明將滷
    味及魚丸懸掛於機車踏板上的勾子，於是伸手想竊取謝宏明所有的前述物品，但
    立即被在旁的謝宏明發覺而未能得手，並報警逮捕而查獲。
二、案經臺北市政府警察局大同分局移請台灣士林地方法院檢察署檢察官偵查聲請簡
    易判決處刑。
    理  由
一、訊據被告甲○○否認前述竊盜犯行，並辯稱：我沒有拿乙○○的菜，我不服，我
    右腳有關節炎，當時我右手還拿扙，我的手怎麼去拿乙○○的菜後再去拿丁○○掛在機車上的東西，東西我沒有摸到，剛好巡邏員警過來，乙○○就說我偷拿
    她的菜，乙○○的菜當時是放在人行道旁邊，後來我有到派出所做筆錄，我有要
    求員警驗指紋，如果我有摸到乙○○的菜或丁○○的東西，塑膠袋上應該會有我
    的指紋，當時我有要求警員驗指紋，不曉得塑膠袋上有無我的指紋。乙○○丟掉
    的菜及丁○○丟掉的東西，地點不一樣，距離將近有一百多公尺。我沒有必要為
    了幾十塊去拿人家的菜。謝宏明機車上是什麼東西我不知道，我只是看他機車上
    的東西，我手連摸都沒有摸到，謝就說我要拿他的東西。因為那包菜丟在那邊很
    久了，我想等一下沒人拿，我就要拿回家，有很多人買菜買一買忘了拿。經查：
  (一)右揭事實，業據被害人乙○○、謝宏明於警訊時指述甚詳，並經證人謝宏明於偵
    查及九十一年七月五日本院調查時證稱：當天我載我太太去買菜，我太太先買滷
    味及魚丸，我就把東西吊在機車踏板上的勾子，我人站在機車前面一、二台尺等
    我太太，我回頭一看，有一位老先生右手拿一包菜，人蹲下去用左手去拿我掛在
    機車上的滷味及魚丸，手有碰到東西但還沒有拿下來，我看到就抓他的胸說：你
    偷我的東西，他說沒有，我們就在那邊爭執很久，他就把他右手上拿的東西放在
    地上，警察來了，我就把他偷我東西的情形描述給警員聽，並把他放在地上的那
    包東西現場表演給警察看，表演還沒結束，就有一位婦人過來說她的菜放在腳踏
    車丟掉了，在市場找很久，並說偷我東西的那個人右手拿的那包東西就是她的。
    警察來時小偷說那包東西是他的，但婦人來時他又說那包東西不是他的等語。
  (二)證人即承辦警員丙○○於九十一年八月二十一日本院調查時證稱：我們到達時看
    到男的被害人及被告，他們在那邊爭吵，被害人說被告手上拿的菜是從他掛在機
    車上拿的，被告不承認他有拿被害人的菜，被告手上當時還另外拿一包菜，被告
    說他手上的那包菜是他自己買的，後來又有一位女被害人過來說被告手上的菜是
    她的，被告後來又說什麼我現在已經記不得了，女被害人有說她的那包菜裡有什
    麼東西，我當時有查看結果菜都相符。被告就說他沒有拿，回派出所時被告說他
    是陪她太太去買菜，我們查證結果他太太在家裡。我到場時，確定有看到被告手
    上有拿女被害人的那包菜。被告在警局沒有要求驗指紋。被告當天有無帶扙，
    不記得。我們到達時，謝宏明說他有看見被告正要解開他機車腳踏上的掛勾，我
    們到場時沒有看到被告拿謝宏明的菜。
  (三)被告於本院九十一年五月二十九日調查時供承有跟警員承認那包菜（即乙○○失
    竊）是他的。另於本院九十一年九月十七日審理時供承有將手放在機車把手上看
    菜等語。此外，又有贓物認領保管單二份在卷可參。足徵被告所辯，均是卸責之
    詞，不足採信，本件事證明確，被告的犯行足以認定。
二、核被告所為，係犯刑法第三百二十條第一項、第三項之竊盜罪。被告雖竊取謝宏
    明動產，但未能得手，為未遂犯。被告前後二次竊盜行為，時間緊接，所犯罪名
    相同，顯係出於概括之犯意為之，為連續犯，應依刑法第五十六條之規定，論以
    竊盜既遂一罪，並加重其刑。原審適用刑法第五十六條、第三百二十條第一項、
    第四十一條第一項前段，罰金罰鍰提高標準條例第一條前段、第二條，量處被告
    有期徒刑三月，如易科罰金以三百元折算一日，認事用法並無不當，量刑亦屬妥
    適。上訴人上訴意旨否認犯罪指摘原判決不當，尚無理由，應予駁回。
三、臺灣台北地方法院檢察署檢察官移送併案（九十一年度偵字第一七七三八號）意
    旨略以：被告甲○○意圖為自己不法之所有，於九十一年七月八日十五時許，在
    台北市○○○路五九○號前，竊取為不詳姓名年籍之人所竊車牌號碼ＧＤＵ─八
    九三號機車車體懸掛所竊ＡＧＩ─四八六號車牌之贓車一部，得手後，供己代步
    使用，因認與本件具有連續犯之關係。惟查：該案與本案相隔已近八個月，時間
    並非緊接；又被告於本院九十一年十月一日審理時否認竊取前開機車，並辯稱該
    車停放於林森北路約半年之久，我想那機車沒人要，那機車都不能騎了，才於今
    年六月底或七月初牽去修理，而且與本案完全沒有關係，偷菜時也沒有想再繼續
    偷東西。因此，被告在主觀上並無概括犯意，犯罪手法亦有不同，足證該案與本
    件並無裁判上一罪之關係，即非本院所得審判，應退回檢察官另為適法之處理，
    併此敘明。
據上論斷，應依刑事訴訟法第四百五十五條之一第一項、第三項、第三百六十四條、
第三百六十八條，判決如主文。
本案經檢察官呂文忠到庭執行職務。
中      華      民      國      九十一      年    十    月    十五      日
                                    臺灣士林地方法院刑事第二庭
                                        審判長法  官  杜  惠  錦
                                              法  官  王  梅  英
                                              法  官  李  建  忠
右正本證明與原本無異。
本件不得上訴。
                                              書記官  曾  韻  蒔
中      華      民      國      九十一      年    十    月    十六      日
